Inventaris van het archief van de familie Van Oldenbarnevelt, (1449) 1510-1705
Nationaal Archief, Den Haag
- Stukken van zakelijke aard, B.
  - Putten, B.11
    - Verhuur en verpachtingen, b.
      - Aantekening van Pieter Bouwenssn. voor Johan van Oldenbarnevelt om vier afzonderlijke akten van verpachting uit te geven aan Jan Eelantszn. voor twaalf gemeten, voor Cornelis Tomaszn., Reyer de Smit en Aelbrecht van Proyen voor tien gemeten en voor Dankert Heyndricxsn. en Lenaert Cornelis Hollaer voor tien gemeten, als pachters van de landerijen in het derde blok van de Oude Uitslag van Putten, [1595]; 382; 1 stuk
      - Rekesten van Lambrecht Janssen, Haddeman Jacobszn., Jan Eelantszn. en Claes Willemszn. Proeyen, pachters van het gors achter het Putse Kerchoff bij het Spui en medegebruikers van het binnenbedijkte Kerchoff, aan de Grafelijkheidsrekenkamer van Holland om ter bestrijding van de kosten van het dijkonderhoud de voornoemde gors in erfpacht te mogen ontvangen, afschriften, (begin 17e eeuw), [1610] en [1613]; 383; 2 stukken
      - Aantekeningen van Johan van Oldenbarnevelt betreffende inkomsten van verschillende pachters van in de Nieuwe Uitslag van Putten gelegen landerijen over de jaren 1610-1613, klad, 1614; 384; 1 stuk
      - Kwitanties van L. Hansn. van Putten, ontvanger van het dijkschot van het Putse Kerchoff, voor Claes Arensn. Braet en Arijen Jacobsn., inwoners van Spijkenisse en pachters van landerijen van Oldenbarnevelt, van 14 en 24 februari 1614 voor betalingen van de dijkverzwaringen, origineel, 385; 1 stuk
      - Akte van verhuur voor zeven jaar door Claes van Vliet namens Johan van Oldenbarnevelt aan Jan Crijn en Cornelis Willemssn. Ketten, inwoners van Geervliet, van 10 maart 1614 van een aantal gemeten land in Putten, origineel, 386; 1 stuk
      - Rekening van Lambrecht Janszn., pachter van een gedeelte van de Oude en Nieuwe Uitslag van Putten, voor Johan van Oldenbarnevelt voor de door hem in de periode van 1609 tot en met 1615 gemaakte onkosten, origineel, 387; 1 stuk
    - Financiën, c.
      - Memorie van de Staten van Holland en West-Friesland voor de edelen en de gedeputeerden van de steden met het verzoek om in hun vergaderingen te rapporteren over de door hen met Lamoraal II, graaf van Egmond, over het niet afdammen van het Spui gesloten overeenkomst en om met het oog op het opstellen van de rekening van de heerlijkheid van Putten en Geervliet de rekeningen van de koninklijke domeinen in Holland van 1569 en 1572 te bespreken, afschrift, (eind 16e eeuw), 1578; 388; 1 stuk
      - Aantekening van N.N. van de kosten van een maaltijd op 28 juli 1595 ten huize van de waarsman van de Oude en Nieuwe Uitslag van Putten na afloop van een voordien uitgevoerde peiling van de dijk aldaar, origineel, 389; 1 stuk
      - Brief van Johan van Oldenbarnevelt aan Heerman Leenaertssn. Roeboll van oktober 1597 betreffende de ontvangst van het pachtgeld van Geertruyt Tijs en de toezegging om op de eerstkomende schotdag in Putten over de herstelwerkzaamheden aan de dammen van het Putse Kerchoff te zullen beslissen, concept., 390; 1 stuk
        Dit concept is geschreven op een brief van H. L. Roeboll van 4 oktober 1597.
      - Stukken betreffende de financiering van de koop op 11 mei 1595 door Johan van Oldenbarnevelt mede namens andere leden van de Gecommitteerde Raden van Holland en West-Friesland van de gehele Oude en Nieuwe Uitslag van Putten, concepten en afschriften, (eind 16e eeuw)., 1595-1598; 391; 5 stukken
        Eén stuk gedrukt in: RGP 80, pp. 323-326.
      - Tweede mandament van het Hof van Holland, Zeeland en West-Friesland met namptissement met relaas van de deurwaarder P. Minnesanckzn. van 18 juli 1603 in het proces van Johan van Oldenbarnevelt tegen Adriaen Commerssn., wonende in de Nieuwe Uitslag van Putten, inzake de betaling van een impost, authentiek afschrift. Met een bijlage; origineel, 392; 1 charter en 1 stuk
      - Kwitantie van Jacob Colterman voor Maria van Utrecht van 13 januari 1610 wegens de betaling van smeer en kaas, origineel, 393; 1 stuk
      - Lijsten van buitengewone omslagen voor het dijkonderhoud van het Putse Kerchoff in de Oude en Nieuwe Uitslag van Putten in de jaren 1610 en 1612; met aantekeningen van Johan van Oldenbarnevelt betreffende opbrengsten van de jaren 1610 en 1611, originelen met aanvullingen in concept, 394; 2 stukken
      - Rekeningen van Heerman Leenaertssn. Roeboll, waarsman en penningmeester van de Oude en Nieuwe Uitslag van Putten, over de jaren 1612 en 1613, origineel en minuut, 1613 en 1614; 395; 2 katernen
      - Kwitanties van L. Hansn. van Putten, waarsman van het Putse Kerchoff, voor Gabrijel Claessn. en Arijen Jacobszn., inwoners van Spijkenisse, voor de betaling van dijkschot over de jaren 1612 en 1613, origineel, 1614; 396; 1 stuk
      - Rekening van Jan Corneliszn. Clust, waarsman van de Oude en Nieuwe Uitslag van Putten, over het jaar 1615, origineel, 1616; 397; 1 katern
      - Rekening van Pieter Andrieszn. van Key voor Johan van Oldenbarnevelt wegens de door hem voor de beplanting van het aan het Zwet gelegen land betaalde arbeidsloon, origineel, z.j.; 398; 1 stuk
  - Ruigenhil, B.12
    - Kwitantie van H. Crijger, penningmeester van het land van Ruigenhil, voor Johan van Oldenbarnevelt van 2 december 1596 voor de betaling van het dijkschot van zeven gemeten en 150 roeden volgerland over 1594, origineel, 399; 1 stuk
    - Brieven van Bartholomeus de Glyndt aan Johan van Oldenbarnevelt, van 24 februari, 16 september en 4 december 1596 betreffende zijn behartiging van de procuratie van 60 gemeten land in Ruigenhil en de substitutie van Jan Haeswinckel van landerijen in Oud- en Nieuw-Gastel, die deel uitmaken van de nalatenschap van Jan Roo van Utrecht, inzake de betaling van achterstallige pachtgelden en van jaarlijkse erfrenten, rustende op de landerijen, die in bezit zijn van Adries de Vos, Jasper van Kinschot en Pieter Janssn. Bogert, die de Glyndt krachtens overeenkomsten met Oldenbarnevelt van 22 januari en 7 februari 1596 toekomen, Met bijlagen; authentieke afschriften en concepten, 400; 6 stukken
    - Kwitantie van [Johan van Oldenbarnevelt] voor Andries de Vos, ontvanger van de aangeslagen goederen in Ruigenhil van 31 oktober 1597 voor de betaling van de renten op de aldaar gelegen boerderij over de periode van 10 juli 1588-10 juli 1596, origineel, 401; 1 stuk
  - Voorne, B.13
    - Verwerving, a.
      - Lijst van de lenen, die Johan van Oldenbarnevelt zelf of als voogd van zijn zoon Reinier van Oldenbarnevelt van de grafelijkheid van Holland en de heerlijkheid Wassenaar in leen heeft en krachtens een plakkaat van de Staten van Holland en West-Friesland van juni 1592 op 20 november 1592 door Laurens van der Goes, registermeester van de Leen- en Registerkamer van Holland en West-Friesland, heeft laten inschrijven, origineel, 402; 1 stuk
      - Akte van volmacht van Johan van Oldenbarnevelt voor Matheus Gerbode van 5 oktober 1609 om namens hem voor de schepenen en de gezworenen van de Oude en Nieuwe Struyten op Voorne van Nicolaes van Vliet, procureur van Emerentiana Arentsdr., weduwe van jhr. Boudewijn van Kerckwerve, verschillende aldaar gelegen percelen land te mogen ontvangen, origineel, 403; 1 charter
      - Missive van Egbert Gool, griffier van de lenen van Holland en West-Friesland, aan Johan van Oldenbarnevelt van 22 oktober 1617 betreffende de aankoop van twaalf gemeten land in de Struyten uit de boedel van Emerentiana Arentsdr., weduwe van jhr. Boudewijn van Kerckwerve, het pachten van de landen en tienden, die zij in 1616 aan Oldenbarnevelt heeft opgedragen en een verantwoording van Gools persoonlijke inkomsten en uitgaven, origineel. Met bijlagen, 1607, 1609 en 1617; originelen en afschrift, 404; 5 stukken
        RGP 21, pp. 360-361.
    - Beheer, b.
      - Tiendrecht, 1.
        - Kwitantie van jhr. Boudewijn van Kerckwerve voor Johan van Oldenbarnevelt voor de betaling van een rantsoen van 44 pond uit de tienden in de Struyt over het jaar 1585, origineel, 405; 1 stuk
        - Aantekeningen van Johan van Oldenbarnevelt betreffende inkomsten uit de tienden van de Struyten over het jaar 1594, klad, 1595; 406; 1 stuk
        - Brief van jhr. Boudewijn van Kerckwerve aan Johan van Oldenbarnevelt van 11 augustus 1597 inzake de uitbetaling van de tienden van de Struyten over 1596 en een verzoek om de voor het afdelven van de boomgaarden door hem gemaakte onkosten te willen vergoeden, origineel, 407; 1 stuk
        - Kwitantie van Emerentiana Arentsdr. voor Johan van Oldenbarnevelt voor de betaling van 65 Carolus guldens uit de tienden in de Oude en Nieuwe Struyten van het jaar 1607 van 26 juni 1608, origineel, 408; 1 stuk
      - Verpachtingen, 2.
        - Akten van verkavelingen op 8 mei 1534 door schout en schepenen van Oude en Nieuwe Struyten voor verschillende pachters van landerijen aldaar, origineel, 409; 1 stuk
        - Akte waarbij Johan van Oldenbarnevelt en jhr. Boudewijn van Kerckwerve, ambachtsheren van Oude en Nieuwe Struyten, schout en schepenen op 14 maart 1600 gelasten om op verzoek van de geerfden en de pachters in verband met het vaststellen van de pachtsom de landerijen door een landmeter te laten opmeten, origineel, 410; 1 stuk
      - Financiën, 3.
        - Rekeningen van de ontvangsten uit drie halve en één hele hoektienden, gelegen in de Oude en Nieuwe Struyten op Voorne, over de jaren 1608, 1610 en 1613; afgehoord in 1609, 1611 en 1614; originelen en een afschrift., 1608-1613; 411; 3 stukken
        - Kwitanties van Emerentiana Arentsdr. voor Johan van Oldenbarnevelt van 27 mei 1611 en van 7 augustus 1614, originelen, 1611 en 1614; 412; 2 stukken
        - Mandement van maintenue van de Hoge Raad van Holland en Zeeland voor Otto van Zevender, baljuw van Den Briel en van de landen van Voorne, en de procureur-generaal van de Hoge Raad van Holland en Zeeland enerzijds,en Johan van Oldenbarnevelt, ambachtsheer van de Oude en Nieuwe Struyten anderzijds, van 2 juli 1618 in het geschil met de voogden van het sterfhuis van Johan van Alblas, raad en rentmeester van de domeinen van Voorne, over de verplichting om de 30e penning van de opbrengst van roerende en onroerende goederen van weduwen en wezen aan de schout af te dragen, afschrift, (begin 16e eeuw); met een bijlage, 1618; afschrift, (begin 16e eeuw)., 413; 1 stuk
  - De Wieringerwaard en de Zijpe, B.14
    - Kwitantie van Adriaen du Gardin, penningmeester van de Wieringerwaard en de Zijpe, voor Johan van Oldenbarnevelt van 12 december 1614 voor de ontvangst van de omslag over landerijen aldaar over het jaar 1614, originelen, 414; 2 stukken
    - Missive van Adriaen du Gardin, penningmeester van de Wieringerwaard en de Zijpe, aan Johan van Oldenbarnevelt van 18 juli 1615 inzake de opbrengst van de groenten uit zijn landerijen en de wenselijkheid van een inspectie aldaar, origineel; met een positieve reactie van Oldenbarnevelt van 20 juli 1615 daarop in dorso, 1615; concept, 1618; 415; 1 stuk
      RGP 121, pp. 128-129.
    - Missiven van Cornelis Pieters aan Johan van Oldenbarnevelt van maart en 8 april 1616, waarin hij verzoekt om landerijen te mogen pachten, originelen; met een positieve reactie van Oldenbarnevelt van 11 april 1616 daarop in dorso, 1616; concept, 416; 2 stukken
      RGP 121, pp. 172-173.
  - Wimmenum, B.15
    - Akte van condities waarop Loeff van Harlaer, rentmeester van de heerlijkheid Egmond namens Johan van Oldenbarnevelt de tienden van Wimmenum op 15 juli 1614 ten overstaan van schout en schepenen van Egmond aan Cornelis Janssen Rookes, Wijllebort Gerritssn. en Simon Issebrantssn. heeft verpacht, origineel, 417; 1 stuk
    - Akte van condities waarop Loeff van Herlaer, rentmeester van de heerlijkheid Egmond namens Johan van Oldenbarnevelt de tienden van Wimmenum op 25 juli 1615 ten overstaan van de schepenen van Egmond aan Cornelis en Dirck Ghijssn. en Wijllebort Gerritssn. heeft verpacht, origineel. Met een bijlage, z.j.; origineel, 418; 2 stukken
  - Zuidwijk, B.16
    - Akte van overeenkomst van Maria de Melun, prinses van Ligne, barones van Wassenaer, met Reinier van Oldenbarnevelt, houtvester van Holland en West-Friesland, van 10 juli 1614 om in het geval van verkoop van de heerlijkheid van Zuidwijk de daaraan leenroerige heerlijkheid De Tempel uit te sluiten en deze leenroerig te maken aan de heerlijkheid van Wassenaar, origineel, 419; 1 stuk
  - Zijlhorst, B.17
    - Akte van verhuur voor zes jaar door Hillitgen Evert van Coots en haar erven op 15 juni 1591 aan Neeltgen, weduwe van Rijck Janszn. en haar erfgenamen van het huis Zijlhorst in Hoogland, authentiek afschrift, 420; 1 stuk
      Dorsale aantekening vermeldt dat Johan van Oldenbarnevelt hiervan een vierde deel bezat.
  - De heerlijkheid Berkel en Rodenrijs, B.18
    - Verwerving, a.
      - Cartularium van de (ambachts)heerlijkheid Berkel en Rodenrijs, 1299, 1302, 1359, 1384, 1392, 1393, 1512, 1515, 1519, 1528, 1585, 1586 en 1592; authentieke afschriften, 1611. Met een bijlage, 1392; afschrift, 421; 1 katern en 1 stuk
        Bijlage is een tweevoud van een akte, die ook in het cartularium is opgenomen.
      - Akte van verkoop door de Staten van Holland en West-Friesland op verzoek van Lamoraal II, graaf van Egmond, van de ambachtsheerlijkheid Berkel en Rodenrijs aan Johan van Oldenbarnevelt op 18 november 1600 voor een bedrag van 1800 ponden van veertig groten Vlaams, authentiek afschrift, 1602, 1600; 422; 1 stuk
      - Cartularium van de ambachtsheerlijkheid Berkel en Rodenrijs, 1290, 1387, 1393, 1394, 1414, 1470, 1480, 1504, 1515, 1530, 1532, 1538, 1546, 1548-1550, 1556, 1557, 1561, 1568, 1594, 1600 en 1606; met een repertorium, 1607; authentieke afschriften, 423; 1 katern en 2 stukken
        De inhoudsopgave ook in concept.
        De aan het cartularium voorafgaande lijsten van goederen en renten van de kerspel Berkel en van de vrije eigen landen ook in afschrift.
    - Bestuur, b.
      - Openbare orde, 1.
        - Gunstig appointement van Johan van Oldenbarnevelt, ambachtsheer van Berkel en Rodenrijs, van 2 november 1611, op het rekest van Arent Pouwelszn. van Conijnenberch, schout, en van de gezworenen van het ambacht Berkel en Rodenrijs om enkel geconcipieerde ordonnanties te willen goedkeuren, 1611. Met bijlagen, concepten, 1610 en begin 17e eeuw; 424; 4 stukken
          De bijlagen zijn:
          - Ordonnantie van de schout en de gezworenen van het ambacht Berkel en Rodenrijs op het niet zonder toestemming mogen vissen in de daarvoor bestemde wateren door de eigen inwoners en die van andere dorpen, concept, (begin 17e eeuw)., a
          - Ordonnantie van de schout en de gezworenen van het ambacht Berkel en Rodenrijs op het niet ijken van kleine gewichten, droge en natte maten, koppen, pinten, kannen e.d., concept, (begin 17e eeuw)., b
          - Ordonnantie van de schout en de gezworenen van het ambacht Berkel en Rodenrijs van 20 juni 1610 op het hernieuwen van een aantal strafbepalingen omtrent de eerbiediging van de rust op zon- en feestdagen, concept, 1610., c
      - Functionarissen, 2.
        - Commissie van de Staten van Holland en West-Friesland voor Pouwels Arentszn. van Conijnenberch als schout en secretaris van het dorp Berkel; met een aantekening van de eedsaflegging op 14 maart 1596, 1595 en1596; afschrift, (einde 16e eeuw); 425; 1 stuk
        - Rekesten van Leendert Pieterszn. Wassenaer en Adriaen Arentszn., ambachtsbewaarders, de achtemannen, de gezworenen en de kerkmeesters van Berkel en Rodenrijs, van Fop Corneliszn. van der Clau, inwoner van Zoetermeer, voormalig lid van de vierschaar van Berkel en Rodenrijs, en van Adriaen Huijge, schout te Pijnacker, aan Johan van Oldenbarnevelt, ambachtsheer van Berkel en Rodenrijs, van 20 en 22 mei 1611, waarbij de eerstgenoemden verzoeken Arent Pouwelszn. van Conijnenberch als opvolger van zijn vader Pouwels Arentszn. van Conijnenberch te willen benoemen en de twee laatstgenoemden zelf naar dit ambt solliciteren, originelen en afschrift, 426; 3 stukken
        - Akte van benoeming door Johan van Oldenbarnevelt van David Coornwinder als secretaris van het ambacht Berkel en Rodenrijs op 14 september 1612 in plaats van wijlen Pieter Luijt, afschrift, (begin 17e eeuw)., 427; 1 stuk
      - Rechtspraak, 3.
        - Akte waarbij Floris V, graaf van Holland, op 9 april 1290 het ambacht Rodenrijs van dijkonderhoud en andere gemeenschappelijke werken in Schieland ontslaat en de inwoners van dat gebied onder de jurisdictie van het Hof van Delft stelt, authentiek afschrift, 1570. 1290; 428; 1 stuk
        - Brief van Johan van Oldenbarnevelt aan Pouwels Arentszn. van Conijnenberch, schout van het ambacht Berkel en Rodenrijs van 23 januari 1609, waarbij hij hem opdraagt om krachtens de resolutie van de Staten van Holland en West-Friesland van 17 januari 1609 uit de Zuidelijke Nederlanden of van elders uitgeweken Jezuïeten, priesters en monniken, die in zijn heerlijkheid aangetroffen worden, te arresteren, concept. Met bijlagen, 1609, 429; 3 stukken
          Van Deventer, dl. III, pp. 275-276.
          RGP 108, p. 292.
      - Waterstaat, 4.
        - Proces-verbaal van Abel van Coulster, raadsheer, en van Pieter van St. Pieters, secretaris van het Hof van Holland, Zeeland en West-Friesland, van in september en oktober 1526 uitgevoerde inspectietochten in Berkel alsmede van een aantal getuigenverhoren van 5 oktober en van 10, 12, 24 en 29 december 1526 in verband met een door de ambachtsbewaarders van Berkel tegen Pieter Martssn., inwoner van Schiebroek, Frans Janszn., inwoner van Hillegaarsberg, en Adriaen Willemssn., inwoner van Bleiswijk, als gemachtigden van hun dorpen, aangespannen proces over het uitdelven van land langs de Schiekade, origineel, 430; 1 stuk
        - Uittreksels uit het "franchijne" register van de privileges, handvesten, ordonnanties en keuren van de hoogheemraden van Delfland betreffende de financiering van het onderhoud van de sluizen door de aldaar gelegen plaatsen en de vijf ambachten Kethel met Hoogeveen, Berkel met Schieveen, het Hof van Delft met Poortland en Biesland, Pijnacker met Ackersdijk en de Vrijeban, authentieke afschriften, 1595, z.j.; 431; 1 stuk
        - Stukken betreffende een proces tussen de ambachtsbewaarders en achtemannen van Berkel, eisers enerzijds, en de ambachtsbewaarders van Schieveen en Ackersdijk, verweerders anderzijds, voor het Hof van Holland, Zeeland en West-Friesland over de financiering van het onderhoud van de kade langs het Zwet, het recht van Berkel om een sluis door de Schieweg te mogen graven en het bestaande aantal molens te mogen verzwaren en met één te mogen uitbreiden, origineel, concepten en authentiek afschrift, 1596, 1597 en 1608; 432; 1 omslag
        - Akten waarbij Joris Janszn., Cornelis Symonszn. en Evert Willemszn., inwoners van de ambachtsheerlijkheid Berkel van 13 april 1616 op verzoek van de ambachtsbewaarders van Berkel ten overstaan van Arent Pouwelszn. van Conijnenberch, schout, Jacob Arentszn. en Arent Corneliszn., gezworenen van het ambacht van Berkel, verklaringen afleggen inzake het dichtgroeien en vervuilen van de watergang van het meer, afschriften, [1616]., 433; 3 stukken
        - Ordonnantie van Aelbrecht Storm van Wena, dijkgraaf, en de hoogheemraden van Delfland van 15 juni 1616 op het niet langer mogen laten loslopen van stieren en het verweiden daarvan door onbevoegden; met als naschrift een aantekening betreffende een door Arent Pouwelszn. van Conijnenberch, schout van Berkel en Rodenrijs, op 26 juni 1616 aangetekend bezwaar, authentieke afschriften, 434; 1 stuk
        - Aantekeningen van de voor aanplant in de grienden [van het ambacht Berkel en Rodenrijs] gemaakte onkosten, klad, z.j.; 435; 1 stuk
    - Beheer, c.
      - Patronaatsrecht, 1.
        - Stukken betreffende de financiële afwikkeling van het sterfhuis van Vedastius Coornwinder, predikant te Berkel, originelen, 1613-1615; 436; 6 stukken
        - Akte waarbij Johan van Oldenbarnevelt, ambachtsheer van Berkel en Rodenrijs, op 20 oktober 1615 Theodorus Swanius, remonstrants predikant te Rijnsaterwoude, benoemt in de vacature van de remonstrantse predikant Bernardus Dwinglo als gevolg van diens aannemen van een beroep van de Hervormde gemeente van Leiden, authentiek afschrift en afschrift, 1615 en 1616. Met bijlagen, waarop ook een concept-brief van Oldenbarnevelt is afgeschreven, 1615; originelen., 437; 3 stukken
          Zie voor de concept-brief: RGP 121, p. 131.
        - Akten van de jaarlijkse benoemingen door Johan van Oldenbarnevelt, ambachtsheer van Berkel en Rodenrijs, van twee ouderlingen en een diaken uit de opgemaakte dubbeltallen, authentieke afschriften, 1616-1618; 438; 3 stukken
        - Akte van belening door de Staten van Holland en West-Friesland van Johan van Oldenbarnevelt, zoon van Reinier van Oldenbarnevelt, op 21 oktober 1624 met de ambachtsheerlijkheid Berkel en Rodenrijs, waarvoor Henrick van Persijn, advocaat van het Hof van Holland, Zeeland en West-Friesland, namens de weduwe van Reinier, Anna van Brantwijck, samen met de familieleden Reinout van Brederode, heer van Wesenberch, Cornelis van der Mijle en Theophilus van Catz wegens Johans onmondigheid in handen van Johan van Wassenaer, provisioneel stadhouder en registermeester, en de leenmannen van de Leen- en Registerkamer van Holland de eed afleggen, authentiek afschrift, 439; 1 stuk
      - Financiën, 2.
        - Sententie van het Hof van Holland, Zeeland en West-Friesland van 14 juli 1470 in het proces tussen de abdij Egmond en de buren van Berkel, waarbij bepaald wordt de laatstgenoemden bij het delven van turf voortaan in plaats van de tiende de twee en twintigste turf aan de abdij zullen moeten betalen, 1470; authentiek afschrift, 1601; 440; 1 stuk
        - Register van de inkomsten uit "het monnikengeld" van de ingelanden van 27 hoeven lands in het ambacht Berkel over de jaren 1591-1598, origineel. Met een alfabetische index, [1599]; origineel, 441; 2 katernen
        - Akte waarbij Egbert Gool, secretaris van het ambacht Berkel en Rodenrijs, verklaart op 19 oktober 1606 namens Johan van Oldenbarnevelt van Willem Dimmer, rentmeester van Maria, gravin van Buren, douairière van Hohenlohe, bescheiden betreffende de erfchijnsen van Berkel te hebben ontvangen, origineel. Met bijlagen, 1597-1602; originelen, 442; 1 omslag
        - Stukken betreffende het uitschrijven door Pouwels Arentszn. van Conijnenberch, schout van Berkel en Rodenrijs, van zitdagen in de pastorie van Berkel voor de jaarlijkse ontvangst van het "monnikengeld" en voor het mogelijk overboeken van land, met een concept-brief van Oldenbarnevelt, 1606, 1605 en 1606; 443; 2 stukken
          RGP 108, p. 151.
        - Brief van Pouwels Arentszn. van Conijnenberch, schout van het ambacht Berkel en Rodenrijs, aan Pieter Pieterszn., deurwaarder te Alkmaar, en commissaris van Lamoraal II, graaf van Egmond, van 27 december 1607 inzake het moeten teruggeven van "het giftboeck" van Berkel en het betalen van achterstallige schulden, authentiek afschrift. Met een bijlage, [1607]; afschrift, (begin 17e eeuw)., 444; 2 stukken
        - Rekeningen van de polder van Berkel respectievelijk van het ambacht Berkel over het jaar 1612, opgemaakt door Jacob Arentszn. en Franck Janszn., ambachtsbewaarders van Berkel, authentieke afschriften, 1613; 445; 1 katern
        - Gunstige beschikking van Johan van Oldenbarnevelt, ambachtsheer van Berkel en Rodenrijs, van 11 december 1613 op het verzoek van Arent Pouwelszn. van Conijnenberch, schout, en de ambachtsbewaarders en de achtemannen van het ambacht van Berkel en Rodenrijs, om in ruil voor het afwijzen door de schout van hun verzoek om een ambachtshuis voor hun vergaderingen hem voortaan een groter deel van de vergaderkosten te laten bekostigen, afschrift, (begin 17e eeuw). Met een bijlage, 1613; authentiek afschrift, 446; 2 stukken